臺灣高雄地方法院刑事判決　　　　　　 96年度簡上字第875號
上　訴　人　臺灣高雄地方法院檢察署檢察官
被　　　告　丙○○
　　　　　　　　　　號11樓之2
上列被告因傷害案件，不服本院高雄簡易庭中華民國96年7 月24
日96年度簡字第4037號第一審簡易判決（聲請簡易判決處刑案號
：96年度偵字第13720 號），提起上訴，判決如下：
    主  文
上訴駁回。
丙○○緩刑貳年。
    事  實
一、丙○○因懷疑甲○○與其夫姚志遠間有曖昧關係，於民國95
    年12月13日14時30分許，在高雄市鼓山區○○○路953之1號
    甲○○所經營之理髮店內，丙○○與甲○○發生爭執拉扯，
    詎丙○○竟基於傷害之犯意，出手掌摑甲○○左臉頰多下，
    致甲○○受有臉部多處抓傷之傷害。
二、案經甲○○訴請高雄市政府警察局報告臺灣高雄地方法院檢
    察署檢察官偵查後聲請簡易判決處刑。
    理  由
一、本件被告所犯係死刑、無期徒刑、最輕本刑為3年以上有期
    徒刑以外之罪，其於本院審理程序就前揭被訴事實為有罪之
    陳述，經審判長告知簡式審判程序之旨，並聽取其與公訴人
    意見後，本院認無不得或不宜改依簡式審判程序進行之情形
    ，爰依刑事訴訟法第273條之1第1項、第284條之1，裁定進
    行簡式審判程序，合先敘明。
二、上揭事實，業據被告於本院審理時坦承不諱，核與證人即告
    訴人甲○○、證人張尹瑜、張曉嵐證述之情節相符，並有高
    雄市立聯合醫院95年2 月13日驗傷診斷書1 紙在卷可證，足
    證被告上開自白與事實相符，自得採為論罪之依據。是本件
    事證明確，被告犯行洵堪認定，應依法論科。
三、核被告所為，係犯刑法第277條第1項之傷害罪。檢察官上訴
    意旨雖指摘原判決量刑過輕，惟按量刑輕重，係屬事實審法
    院得依職權自由裁量之事項，苟已斟酌刑法第57條各款所列
    情狀而未逾越法定刑度，不得遽指為違法（最高法院72年臺
    上字第6696號、75年臺上字第7033號判例參照）。又在同一
    犯罪事實與情節，如別無其他加重或減輕之原因，下級審量
    定之刑，亦無過重或失輕之不當情形，則上級審法院對下級
    審法院之職權行使，原則上應予尊重，亦有最高法院85年度
    臺上字第2446號裁判意旨可資參酌。原審認被告犯罪事證明
    確，援引刑法第277條第1項、第41條第1項前段，刑法施行
    法第1條之1之規定，並審酌被告僅因懷疑告訴人與其夫之間
    有曖昧關係，一時衝動摑打告訴人臉頰多下，致告訴人受有
    臉部多處抓傷等傷害、被告現年已73歲等一切情狀，量處拘
    役30日，並諭知易科罰金之折算標準；及被告犯罪時間在96
    年4 月24日以前，依中華民國96年罪犯減刑條例第2 條第1
    項第3 款、第7 條之規定，減其宣告刑2 分之1 為拘役15日
    ，併諭知易科罰金之折算標準。依卷證所示，原審已依刑事
    訴訟法第452 條第2 項詳細記載認定之犯罪事實、證據及應
    適用之法條，其認事用法並無不當，原審判決所宣告之刑度
    亦屬妥適，檢察官上訴為無理由，應予駁回。末查，被告未
    曾受有期徒刑以上刑之宣告，有本院院內索引卡紀錄表報表
    1 紙在卷可稽，其僅因一時疏失，偶罹刑典，且事後在本院
    審理時坦承犯行，與告訴人以新臺幣15000 元達成和解，有
    本院96年9 月28日調解筆錄在卷可按，告訴人亦表示不予追
    究，信被告經此刑之宣告後，應知警惕而無再犯之虞，本院
    認其所受刑之宣告以暫不執行為適當，併宣告緩刑2 年，以
    啟自新。
據上論斷，依刑事訴訟法第455 條之1 第1 項、第3 項、第368
條、第364 條、第273 之1 第1 項，刑法第74條第1 項第1 款，
判決如主文。
本案經檢察官乙○○到庭執行職務。
中　　華　　民　　國　　96　　年　　12　　月　　11　　日
                  刑事第十一庭  審判長法  官 施柏宏
                                      法  官 黃宗揚
                                      法　官 黃繼瑜
以上正本證明與原本無異。
不得上訴。
中　　華　　民　　國　　96　　年　　12　　月　　11　　日
                                      書記官  曾小玲
附錄本案論罪科刑法條全文：
中華民國刑法第277 條
傷害人之身體或健康者，處3 年以下有期徒刑、拘役或1 千元以
下罰金。
犯前項之罪因而致人於死者，處無期徒刑或 7 年以上有期徒刑；
致重傷者，處3 年以上10年以下有期徒刑。
